de: Typ der Futterpolsterung: 3D-Abstandsgewirke; Leicht gepolstert; Mesh; Gepolstert; Gesteppt; Sonstige
sk-SK: Typ výstelky vložky: 3D dištančná sieťovina; Jemne polstrované; Sieťovina; Polstrované; Prešívané; Iné
zh-TW: 內襯填墊類型: 3D 立體網布; 輕薄襯墊; 網眼布; 有襯墊; 絎縫; 其他
tr: Astar dolgu tipi: 3D aralayıcı file; Hafif dolgulu; File; Dolgulu; Kapitoneli; Diğer
fr: Type de rembourrage de la doublure: Maille d’espacement 3D; Légèrement rembourré; Maille; Rembourré; Matelassé; Autre
ro-RO: Tipul căptușelii interioare: Plasă 3D spacer; Ușor căptușit; Plasă; Căptușit; Matlasat; Altele
nb: Fôrets polstringstype: 3D avstandsnett; Lett polstret; Netting; Polstret; Vattert; Annet
vi: Loại đệm lót: Lưới đệm 3D; Đệm mỏng; Lưới; Có đệm; Trần bông; Khác
hr-HR: Vrsta obloge u podnožju: 3D Spacer mrežica; Blago podstavljeno; Mrežica; Podstavljeno; Prošiveno; Ostalo
it: Tipo di imbottitura del paracolpi: Mesh 3D traspirante; Leggermente imbottito; Mesh; Imbottito; Trapuntato; Altro
zh-CN: 内衬垫类型: 3D 间隔网眼布; 薄垫; 网眼布; 带垫; 绗缝; 其他
es: Tipo de acolchado del forro: Malla espaciadora 3D; Ligeramente acolchado; Malla; Acolchado; Acolchado con costuras; Otro
fi: Vuorin toppauksen tyyppi: 3D-väliverkko; Kevyesti topattu; Verkko; Topattu; Tikattu; Muu
sv: Typ av foderstoppning: 3D-distansnät; Lätt vadderad; Nät; Vadderad; Kviltad; Övrigt
cs: Typ polstrování vložky: 3D distanční síťovina; Lehce polstrované; Síťovina; Polstrované; Prošívané; Jiné
sl-SI: Vrsta podloge/blazinjenja: 3D-mrežica; Rahlo podloženo; Mrežica; Podloženo; Prešito; Drugo
lt-LT: Pamušalo paminkštinimo tipas: 3D tinklinis audinys; Lengvai paminkštintas; Tinklinis; Paminkštintas; Dygsniuotas; Kita
pt-PT: Tipo de preenchimento do forro: Malha espaçadora 3D; Ligeiramente acolchoado; Malha; Acolchoado; Matelassê; Outro
bg-BG: Тип подплата на вътрешния слой: 3D обемна мрежа; С лека подплата; Мрежа; С подплата; Ватиран; Други
hu: Bélés párnázási típusa: 3D térhálós; Enyhén párnázott; Hálós; Párnázott; Steppelt; Egyéb
pl: Typ wypełnienia liniowego: Siatka dystansowa 3D; Lekko wyściełane; Siatka; Wyściełane; Pikowane; Inne
nl: Liner paddingtype: 3D-spacer-mesh; Licht gewatteerd; Mesh; Gewatteerd; Doorgestikt; Overige
da: Sengerands polstringstype: 3D-spacer-mesh; Let polstret; Mesh; Polstret; Quiltet; Andet
en: Liner padding type: 3D spacer mesh; Lightly padded; Mesh; Padded; Quilted; Other
el: Τύπος επένδυσης/ενίσχυσης λινού: 3D πλέγμα (spacer); Με ελαφριά επένδυση; Δίχτυ; Με επένδυση; Καπιτονέ; Άλλο
ru: Тип подкладки лайнера: Трехмерная сетка; Легкая подкладка; Сетка; С подкладкой/уплотнителем; Стеганый; Другое
ja: ライナー余白タイプ: 3Dスペーサーメッシュ; ライトパッド入り; メッシュ; パッド入り; キルティング; その他
pt-BR: Forro tipo de enchimento: Malha espaçadora 3D; Levemente acolchoado; Malha; Acolchoado; Matelassê; Outro
ko: 라이너 패딩 유형: 3D 스페이서 메시; 라이트 패딩; 메시; 패딩; 퀼팅; 기타
th: ประเภทแผ่นรองซับ: ผ้าตาข่าย 3D Spacer; บุฟองน้ำบาง; ตาข่าย; บุฟองน้ำ; บุนวม; อื่นๆ